最高法院刑事裁定　　　　　　　　　　111年度台抗字第484號
抗　告　人　陳彥甫



上列抗告人因違反毒品危害防制條例等罪案件，不服臺灣高等法
院花蓮分院中華民國111 年2月9日駁回其聲明異議之更審裁定（
110年度聲更一字第2號），提起抗告，本院裁定如下：
    主  文
抗告駁回。
    理  由
一、本件原裁定略以：抗告人陳彥甫所犯附表編號甲案、乙案1
    至乙案27及丙案1至丙案3等罪，由臺灣花蓮地方檢察署分別
    以109年度執字第1987號、同年度執更字第2 號及107年度執
    更字第506 號（下各稱甲案、乙案、丙案）執行。抗告人請
    求就甲、乙二案執行之各罪定應執行刑，經該署民國110年4
    月7日花檢秀乙110 執聲他136字第1109006248號函，以甲案
    犯罪日期106 年9月6日，在丙案所執行之各罪定應執行刑基
    準日同年月18日之前，僅得與丙案執行之罪定應執行刑，不
    得與乙案執行之罪定執行刑為由，未予准許，抗告人因而對
    檢察官之執行指揮聲明異議。查本件抗告人乙案執行之如附
    表編號乙案1至乙案27所示各罪，經原審法院108年度聲字第
    204 號裁定其應執行有期徒刑二十年四月確定；嗣抗告人甲
    案執行之附表編號甲案所示之罪，於109年9月16日經判刑確
    定，且犯罪時間為106 年9月6日，在該裁定定應執行刑各罪
    中最早判決確定之編號乙案1 確定日期107年1月29日之前，
    甲案與乙案所執行之罪符合定其應執行刑之要件，檢察官自
    應依刑事訴訟法第477條第1項規定，聲請定其應執行之刑。
    至於丙案之罪，因均屬得易科罰金之罪，既未經抗告人請求
    與其他不得易科罰金之罪定應執行刑，依刑法第50條第1 項
    但書、第2 項規定，甲、乙二案執行之各罪因數罪併罰依法
    定應執行刑時，本即不應將丙案之罪列入考量。再者，觀諸
    乙案執行之罪，其中附表編號乙案5至乙案7所示三罪犯罪時
    間，均在丙案之定應執行基準日106年9月18日之前，依上開
    函文意旨，應僅得與丙案執行之罪定應執行刑，而不得與乙
    案執行之其他各罪合併定應執行刑，乃本件執行指揮仍將之
    與乙案執行之其他案件合併定應執行刑，是上開函文意旨尚
    非允洽甚明，本件檢察官之執行指揮容有不當，因而諭知撤
    銷本件上開函文之執行指揮，另由檢察官更為妥適之處理。
二、經查：本件原審依抗告人於原審之聲明異議，所為撤銷本件
    檢察官不當之執行指揮，已認定抗告人以「聲請將甲、乙二
    案合併」之聲明異議為有理由，而為有利於抗告人之裁定，
    抗告人不服，提起抗告，已有未合。又抗告意旨指摘原裁定
    未依本件聲明異議之意旨，併就本件甲、乙、丙三案部分之
    罪重新酌定應執行刑部分，遑論抗告意旨所述抗告人聲明異
    議之意旨，已顯逾本件原聲明異議之內容；且甲、乙二案執
    行之各罪，檢察官如何依法聲請法院定應執行刑及法院依檢
    察官聲請如何重定其應執行刑，均屬本件執行指揮撤銷後之
    事項，非本案所能置喙；況本件丙案執行之罪，俱屬得易科
    罰金之罪，於檢察官聲請法院定應執行前，尚待抗告人依刑
    法第50條第1項但書、第2項規定提出請求，乃抗告人未依各
    該規定請求，逕就檢察官之執行聲明異議，殊屬於法無據，
    尤不待言。從而本件抗告為無理由，應予駁回。
據上論結，應依刑事訴訟法第412條，裁定如主文。
中    華    民    國   111    年    4     月    28    日
                  刑事第六庭審判長法  官  李  錦  樑  
                                  法  官  林  孟  宜  
                                  法  官  吳  淑  惠  
                                  法  官  錢  建  榮  
                                  法  官  蔡  彩  貞  
本件正本證明與原本無異
                                  書記官
中    華    民    國   111    年    5     月    5     日